【裁判字號】    92,台上,707
【裁判日期】    920410
【裁判案由】    返還無權占有土地等
【裁判全文】
最高法院民事裁定                                九十二年度台上字第七０七號
    上  訴  人  辛 ○ ○
                己 ○ ○
                壬 ○ ○
                庚 ○ ○
                甲○○○
                丙 ○ ○
                乙 ○ ○
                戊 ○ ○
                丁 ○ ○
    共      同
    訴訟代理人  林 憲 同律師
    被 上訴 人  台灣糖業股份有限公司
    法定代理人  吳 乃 仁
右當事人間請求返還無權占有土地等事件，上訴人對於中華民國九十年六月十九日台
灣高等法院台南分院第二審判決（八十九年度重上字第八五號），提起上訴，本院裁
定如左：
    主  文
上訴駁回。
第三審訴訟費用由上訴人負擔。
    理  由
本件被上訴人之法定代理人已更易為吳乃仁，並據聲明承受訴訟，核無不合，先予敘
明。次按對於第二審判決上訴，非以其違背法令為理由，不得為之。又提起上訴，上
訴狀內應記載上訴理由，表明原判決所違背之法令及其具體內容，暨依訴訟資料合於
該違背法令之具體事實。民事訴訟法第四百六十七條、第四百七十條第二項定有明文
。而依同法第四百六十八條規定，判決不適用法規或適用不當者，為違背法令；依同
法第四百六十九條規定，判決有該條所列各款情形之一者，為當然違背法令。是當事
人提起上訴，如依民事訴訟法第四百六十八條規定，以第二審判決有不適用法規或適
用法規不當為理由時，其上訴狀或理由書應表明該判決所違背之法令條項，或有關判
例、解釋字號，或成文法以外之習慣或法理等及其具體內容，暨係依何訴訟資料合於
該違背法令之具體事實；如以民事訴訟法第四百六十九條所列各款情形為理由時，其
上訴狀或理由書應表明該判決有合於各該條款規定情形之具體內容，及係依何訴訟資
料合於該違背法令之具體事實。上訴狀或理由書如未依上述方法表明，或其所表明者
顯與上開法條規定不合時，即難認為已合法表明上訴理由，其上訴自非合法。本件上
訴人對於第二審判決提起上訴，雖以該判決違背法令為由，惟核其上訴理由狀所載內
容，係就原審取捨證據、認定事實之職權行使，及依職權解釋契約，指摘其為不當，
並就原審已論斷者，泛言未論斷，而非表明該判決所違背之法令及其具體內容，暨依
訴訟資料合於該違背法令之具體事實，難認其已合法表明上訴理由。依首揭說明，應
認其上訴為不合法。末查被上訴人係經濟部所屬之企業機構，所配住之宿舍於員工退
休離職後，並不適用事務管理規則，有關退休人員或其眷屬得暫時或續住至宿舍處理
時之規定，有被上訴人提出之行政院人事行政局八十三年五月十三日八十三局給字第
一六八九七號函在卷可稽。而被上訴人係依民法第四百七十條及第七百六十七條規定
請求上訴人返還系爭宿舍及土地，於起訴時並表明以起訴狀繕本之送達，終止其與上
訴人間之借貸關係。原審審理結果認系爭宿舍及土地為被上訴人所有，兩造間就系爭
宿舍均已無借貸關係存在，上訴人不得繼續占有該宿舍及土地，應返還於被上訴人，
爰分別為上訴人敗訴之判決，經核並不違背法令。又上訴人所居住之宿舍或係其自己
或係其被繼承人於任職時分別向被上訴人申請配住，與內政部警政署保安警察第二總
隊間並無使用借貸關係存在，已據該總隊於九十年一月三十一日以（九０）後一字第
００一九一八號函復原審在案，事證明確，不容上訴人妄加爭執，原審因而對上訴人
此部分主張不另論述，亦無不合，併予敘明。
據上論結，本件上訴為不合法。依民事訴訟法第四百八十一條、第四百四十四條第一
項、第九十五條、第七十八條，裁定如主文。
中      華      民      國    九十二    年      四      月      十      日
                              最高法院民事第四庭
                                  審判長法官  蕭  亨  國
                                        法官  許  朝  雄
                                        法官  謝  正  勝
                                        法官  陳  淑  敏
                                        法官  高  孟  焄
      右正本證明與原本無異
                                              書  記  官
中      華      民      國    九十二    年      四      月    二十五    日


司法院資訊處製作；財團法人民間司法改革基金會備份。
